臺灣板橋地方法院刑事判決　　　　　　　　　　　　九十三年度訴字第一二０九號
　　公　訴　人　臺灣板橋地方法院檢察署檢察官
　　被　　　告　甲○○
右列被告因違反毒品危害防制條例案件，經檢察官提起公訴（九十三年度核退毒偵字
第五三九號），本院依簡式審判程序審理，判決如左：
    主  文
甲○○連續施用第一級毒品，累犯，處有期徒刑壹年；又連續施用第二級毒品，累犯
，處有期徒刑捌月。應執行有期徒刑壹年陸月。
    事  實
一、甲○○前因違反麻醉藥品管理條例案件，經本院以八十二年度少訴字第九九號判
    處有期徒刑二年十月，緩刑四年確定，復於緩刑期間內另因違反麻醉藥品管理條
    例案件，經本院以八十五年度易字第三一八七號判處有期徒刑五月確定，前述緩
    刑宣告亦經撤銷，上開二項有期徒刑接續執行，而於民國（下同）八十五年八月
    十六日入監服刑，嗣於八十七年五月二十九日縮短刑期假釋出監，而於八十八年
    十月六日假釋期滿未經撤銷，以已執行完畢論；又甲○○前因施用毒品案件，經
    本院依檢察官聲請以民國八十九年度毒聲字第三七九五號裁定送觀察、勒戒後，
    無繼續施用毒品之傾向，於八十九年六月三十日出所，由臺灣板橋地方法院檢察
    署檢察官於八十九年六月二十八日以八十九年度毒偵字第一０四四號不起訴處分
    書為不起訴處分在案，又因施用毒品案件，經本院依檢察官聲請送觀察、勒戒後
    ，認有繼續施用毒品傾向，由本院以九十一年度毒聲字第一０四一號裁定令入戒
    治處所施以強制戒治，再經本院以九十一年度毒聲字第三三五八號裁定停止戒治
    ，所餘期間，付保護管束，而於九十一年十一月十九日出所，嗣於九十二年三月
    二十六日保護管束期間屆滿；詎甲○○於前開戒治處分執行完畢後之五年內，又
    基於施用第一級毒品海洛因之概括犯意，自九十二年四月底某日起，至九十三年
    三月五日凌晨某時止，在其位於臺北縣板橋市○○街三七二巷三十二號八樓住處
    ，以將海洛因攙在香煙內吸用之方式，連續施用海洛因多次，平均每日施用一次
    ；甲○○另基於施用第二級毒品安非他命之概括犯意，自九十二年四月底某日起
    ，至九十三年三月五日凌晨某時止，在其前開住處，以將安非他命置於玻璃球吸
    食器燒烤而吸取煙霧之方式，連續施用安非他命多次，平均每日施用一次。嗣於
    九十三年三月五日上午十時三十分許，在臺北縣板橋市○○路○段一四八巷內，
    為警查獲甲○○，始查悉上情。
二、案經臺北縣政府警察局板橋分局報請臺灣板橋地方法院檢察署檢察官偵查起訴，
    本院於準備程序進行中，被告就被訴事實為有罪之陳述，經告知簡式審判程序之
    旨，並聽取當事人之意見後，裁定進行簡式審判程序。
    理  由
一、右揭事實，業據被告甲○○於本院審理時坦承不諱，而被告為警查獲後所採之尿
    液，經送臺灣尖端先進生技醫藥股份有限公司檢驗，呈安非他命陽性反應及鴉片
    類陽性反應，有臺灣尖端先進生技醫藥股份有限公司九十三年三月十六日濫用藥
    物檢驗報告一份在卷可憑。而被告前因施用毒品案件，經本院依檢察官聲請以民
    國八十九年度毒聲字第三七九五號裁定送觀察、勒戒後，無繼續施用毒品之傾向
    ，於八十九年六月三十日出所，由臺灣板橋地方法院檢察署檢察官於八十九年六
    月二十八日以八十九年度毒偵字第一０四四號不起訴處分書為不起訴處分在案，
    又因施用毒品案件，經本院依檢察官聲請送觀察、勒戒後，認有繼續施用毒品傾
    向，由本院以九十一年度毒聲字第一０四一號裁定令入戒治處所施以強制戒治，
    再經本院以九十一年度毒聲字第三三五八號裁定停止戒治，所餘期間，付保護管
    束，而於九十一年十一月十九日出所，嗣於九十二年三月二十六日保護管束期間
    屆滿之事實，亦有臺灣板橋地方法院檢察署八十九年度毒偵字第一０四四號不起
    訴處分書及本院九十一年度毒聲字第三三五八號裁定之電腦列印本、臺灣高等法
    院被告全國前案紀錄表各一份附卷可稽。是本件事證明確，被告犯行堪以認定，
    應予依法論處。
二、核被告甲○○所為，係犯毒品危害防制條例第十條第一項之施用第一級毒品罪及
    同條例第十條第二項之施用第二級毒品罪。其持有海洛因及安非他命之低度行為
    ，為施用之高度行為所吸收，不另論罪。又被告先後多次施用第一級毒品海洛因
    及第二級毒品安非他命，均時間緊接，犯罪構成要件亦相同，顯係基於概括之犯
    意而為，均應依刑法第五十六條連續犯之規定論以一罪，並加重其刑。又被告前
    因違反麻醉藥品管理條例案件，經本院以八十二年度少訴字第九九號判處有期徒
    刑二年十月，緩刑四年確定，復於緩刑期間內另因違反麻醉藥品管理條例案件，
    經本院以八十五年度易字第三一八七號判處有期徒刑五月確定，前述緩刑宣告亦
    經撤銷，上開二項有期徒刑接續執行，而於八十五年八月十六日入監服刑，嗣於
    八十七年五月二十九日縮短刑期假釋出監，而於八十八年十月六日假釋期滿未經
    撤銷，以已執行完畢論，有臺灣高等法院被告全國前案紀錄表、臺灣高等法院檢
    察署刑案紀錄簡覆表在卷可參，其於受有期徒刑之執行完畢後，五年內再犯本件
    有期徒刑以上之前開二罪，均為累犯，應依法加重其刑，並均遞加重之。被告所
    犯前開施用第一級毒品罪及施用第二級毒品安非他命罪二罪間，犯意各別，構成
    要件互異，應予分論併罰。爰審酌被告前已因施用毒品，在經送觀察、勒戒及強
    制戒治後，又觸犯前揭二罪，惟念其犯行係戕害其自身，對社會治安尚非危害甚
    鉅，暨其犯罪之動機、目的、手段、所生危害等一切情狀，分別量處如主文所示
    之刑，並定其應執行刑，以示懲儆。至被告前於九十年一月初起至九十一年三月
    一日止及八十九年九月、十月間起至九十一年三月二日止，分別施用第一級毒品
    海洛因及第二級毒品安非他命之犯行，雖經本院於九十二年九月十六日以九十一
    年度訴字第一五四一號判決在案，惟被告曾於九十一年三月三日至九十一年十一
    月十九日期間執行觀察勒戒及強制戒治，嗣經本院以九十一年度毒聲字第三三五
    八號裁定停止戒治，所餘期間，付保護管束，而於九十二年三月二十六日保護管
    束期間屆滿，是被告之本件施用第一、二級毒品犯行既在經執行強制戒治期滿後
    另行再犯，自與前案之施用第一、二級毒品犯行無連續犯之關係，併予敘明。
三、末查扣案之海洛因二小包（毛重三十二點五公克），業據被告於本院審理時否認
    為其所有，辯稱：是伊朋友「阿邦」在九十三年三月四日當天下午因欠伊錢，所
    以寄放在伊這邊當做抵押的，他說晚一點要拿現金換回去，該海洛因不是伊的，
    伊都沒有拿扣案之海洛因來施用等語，又無其他證據證明該等扣案之海洛因確與
    被告前揭施用第一級毒品犯行有何關聯，自不予宣告沒收。
四、至檢察官雖以被告於九十三年三月五日十九時三十分許採尿回溯前二十六小時、
    九十六小時內之某時，施用第一級毒品海洛因、第二級毒品安非他命而提起公訴
    ，惟未經起訴之部分，與檢察官起訴之部分，被告係基於概括之犯意，為連續犯
    ，屬裁判上之一罪，其一部起訴之效力及於全部，故本院自得併予審究。
據上論結，應依刑事訴訟法第二百七十三條之一第一項、第二百九十九條第一項前段
，毒品危害防制條例第十條第一項、第二項，刑法第十一條前段、第五十六條、第四
十七條、第五十一條第五款，判決如主文。
本案經檢察官朱學瑛提起公訴，檢察官張云綺到庭執行職務。
中　　　華　　　民　　　國　　九十三　　年　　　八　　　月　　　六　　　日
                                  臺灣板橋地方法院刑事第八庭
                                          法　官　葉　靜　芳
右正本證明與原本無異。
如不服本判決，應於判決送達後十日內，向本院提出上訴狀。
                                          書記官　陳　昭　綾
中　　　華　　　民　　　國　　九十三　　年　　　八　　　月　　六　　　日
附錄本案論罪科刑主要法條：
毒品危害防制條例第十條
施用第一級毒品者，處六月以上五年以下有期徒刑。
施用第二級毒品者，處三年以下有期徒刑。
